【裁判字號】    95,上易,1383
【裁判日期】    950829
【裁判案由】    竊盜
【裁判全文】
臺灣高等法院刑事判決                95年度上易字第1383號
上  訴  人  臺灣臺北地方法院檢察署檢察官
被      告  乙○○
上列上訴人因竊盜案件，不服臺灣臺北地方法院95年度易字第
1028號，中華民國95年6月9日第一審判決（起訴案號：臺灣臺北
地方法院檢察署95年度偵字第9520號），提起上訴，本院判決如
下：
    主  文
原判決撤銷。
乙○○共同攜帶兇器竊盜，處有期徒刑陸月，如易科罰金，以
佰元折算壹日。扣案之乙炔桶及氫氣桶各壹只、兩輪手推車壹台
、油壓剪貳支、老虎鉗、尖嘴鉗及內圓扳手各壹支、乙炔切割器
壹組及手套拾貳副均沒收。
    事  實
一、乙○○與一名真實姓名年籍不詳之成年男子共同基於意圖為
    自己不法所有之犯意聯絡，以新臺幣（下同）三千元之代價
    ，受僱於該名男子，由該名男子攜帶其所有、客觀上足對人
    之生命、身體、安全構成威脅、具有危險性之油壓剪二支、
    老虎鉗、尖嘴鉗及內圓扳手各一支等兇器，暨乙炔桶及氫氣
    桶各一只、兩輪手推車一台、乙炔切割器一組及手套十二副
    等工具，於民國九十五年四月二十九日下午二時許，駕駛棋
    泰汽車運輸有限公司所有之車號２Ｊ—９５１號營業用大貨
    車，搭載乙○○共同前往明靛有限公司（下稱明靛公司）所
    有、址設臺北縣石碇鄉○○路○段七號之工廠內，由該名男
    子持前開油壓剪等兇器及乙炔桶等工具，竊取明靛公司所有
    之電纜線約三百公尺、白鐵約二百公斤及鐵器約十公斤，並
    由乙○○正負責將該等物品搬運上前開貨車之際，適巡邏員
    警行經該處，發覺上情，而當場逮獲乙○○，並扣得前開供
    竊盜所用之貨車一台及其鑰匙一支、油壓剪二支、老虎鉗、
    尖嘴鉗及內圓扳手各一支、乙炔桶及氫氣桶各一只、兩輪手
    推車一台、乙炔切割器一組及手套十二副，該名男子則乘隙
    逃逸。
二、案經臺北縣政府警察局新店分局報請臺灣臺北地方法院檢察
    署檢察官偵查起訴。
    理  由
一、前揭事實，業據被告乙○○於警訊及原審審理時坦承不諱（
    見九十五年度偵字第九五二０號卷第一０至一四頁、原審九
    十五年五月二十二日審判筆錄），並經被害人即明靛公司人
    員甲○○於警訊時指訴明確（見同上偵卷第一五至一八頁）
    ，且有贓物認領保管單、現場照片附卷可稽（見同上偵卷第
    二七頁、第四五至七八頁）及前開貨車、鑰匙、油壓剪、老
    虎鉗、尖嘴鉗、內圓扳手、乙炔桶、氫氣桶、兩輪手推車、
    乙炔切割器及手套扣案可資佐證。本件事證明確，被告犯行
    洵堪認定，應予依法論科。
二、被告既竊取之物搬運上車之際，為警查獲，顯見該物以置於
    自己實力支配之下，其竊盜行為即已完成。核其所為，係犯
    刑法第三百二十一條第一項第三款之攜帶兇器竊盜罪。其與
    該名不詳男子間就前揭犯行有犯意聯絡及行為分擔，為共同
    正犯。
三、原判決予以論科，固非無見。惟查原審認被告尚未取得財物
    僅成立未遂犯，尚有未洽。檢察官上訴，僅謂原判決量刑太
    輕，而未指摘及此，為原判決既有可議，應予撤銷改判。爰
    審酌被告並無前科，素行尚佳（見本院卷附臺灣高等法院被
    告前案紀錄表），年輕體健，不思以正途取財，竟夥同不詳
    人士竊取被害人之物以牟利，危害社會治安及被害人之財產
    權益，然犯罪所得非鉅，且犯後坦承犯行，態度良好等一切
    情狀，量處有期徒刑6月。又行為後法律有變更者，適用行
    為時之法律。但行為後之法律有利於行為人者，適用最有利
    於行為人之法律，刑法第2條第1項定有明文。而被告於犯罪
    時之刑法第41條第1項前段規定：「犯最重本刑為5年以下有
    期徒刑以下之刑之罪，而受6個月以下有期徒刑或拘役之宣
    告，因身體、教育、職業、家庭之關係或其他正當事由，執
    行顯有困難者，得以1元以上3元以下折算一日，易科罰金。
    」第2項規定：「併合處罰之數罪，均有前項情形，其應執
    行之刑逾6月者，亦同。」又被告行為時之易科罰金折算標
    準，修正前罰金罰鍰提高標準條例第2條前段（現已刪除）
    規定，就其原定數額提高為100倍折算1日，則本件受刑人行
    為時之易科罰金折算標準，應以銀元300元折算1日，經折算
    為新臺幣後，應以新臺幣900元折算為1日。惟95年7月1日修
    正公布施行之刑法第41條第1項前段則規定：「犯最重本刑
    為五年以下有期徒刑以下之刑之罪，而受六個月以下有期徒
    刑或拘役之宣告者，得以新臺幣一千元、二千元或三千元折
    算一日，易科罰金。」，第2項規定：「前項規定於數罪併
    罰，其應執行之刑未逾6月者，亦適用之。」比較修正前後
    之易科罰金折算標準，以95年7月1日修正公布施行前之規定
    ，較有利於受刑人，則應依刑法第2條第1項前段，適用修正
    前刑法第41條第1項前段規定，定其折算標準。另扣案之油
    壓剪二支、老虎鉗、尖嘴鉗及內圓扳手各一支、乙炔桶及氫
    氣桶各一只、兩輪手推車一台、乙炔切割器一組及手套十二
    副，均係該名不詳男子所有、供其與被告共犯竊盜罪所用之
    物，業據被告供明在卷（見同上偵卷第一一至一二頁、本院
    九十五年五月二十二日審判筆錄第二頁），爰依同法第三十
    八條第一項第二款規定宣告沒收；至前開貨車一台及其鑰匙
    一支，係棋泰汽車運輸有限公司所有（見同上偵卷第七九頁
    之車籍作業系統查詢認可資料），既非被告或該名不詳男子
    所有，自無從宣告沒收，附此敘明。
四、被告經合法傳喚，無正當理由不到庭，爰不待其陳述，逕行
    判決。
據上論斷，應依刑事訴訟法第369條第1項前段、第364條、第371
條、第299條第1項前段，刑法第28條、第321條第1項第3款、第
38條第1項第2款，修正前刑法第41條第1項，罰金罰鍰提高標準
條例第1條，判決如主文。
本案經檢察官曾忠己到庭執行職務。
中    華    民    國    95    年    8     月    29    日
                  刑事第二十庭  審判長法  官  尤豐彥
                                      法  官  張明松
                                      法  官  吳鴻章
以上正本證明與原本無異。
不得上訴。
                                      書記官  魏淑娟
中    華    民    國    95    年    8     月    30    日
附錄本案論罪科刑法條：
中華民國刑法第321條
（加重竊盜罪）
犯竊盜罪而有左列情形之一者，處 6 月以上、 5 年以下有期徒
刑：
一  於夜間侵入住宅或有人居住之建築物、船艦或隱匿其內而犯
之者。
二  毀越門扇、牆垣或其他安全設備而犯之者。
三  攜帶兇器而犯之者。
四  結夥三人以上而犯之者。
五  乘火災、水災或其他災害之際而犯之者。
六  在車站或埠頭而犯之者。
前項之未遂犯罰之。


司法院資訊處製作；財團法人民間司法改革基金會備份。
